最高法院刑事判決　　　　　　一○○年度台上字第六八三六號
上　訴　人　李嘉峰
上列上訴人因違反毒品危害防制條例等罪案件，不服台灣高等法
院台中分院中華民國一○○年八月二十五日第二審判決（一○○
年度上訴字第七八○號，起訴案號：台灣彰化地方法院檢察署九
十九年度偵字第一○三六三、一○三七一、一一三四八號），提
起上訴，本院判決如下：
    主  文
上訴駁回。
    理  由
按刑事訴訟法第三百七十七條規定，上訴於第三審法院，非以判
決違背法令為理由，不得為之。是提起第三審上訴，應以原判決
違背法令為理由，係屬法定要件。如果上訴理由書狀並未依據卷
內訴訟資料，具體指摘原判決不適用何種法則或如何適用不當，
或所指摘原判決違法情事，顯與法律規定得為第三審上訴理由之
違法情形，不相適合時，均應認其上訴為不合法律上之程式，予
以駁回。本件上訴人李嘉峰上訴意旨略稱：上訴人年紀尚輕，且
係初犯，並無前科，又勇於認錯，坦承全部犯行，使審判程序順
暢進行，避免浪費司法資源，犯後態度良好。而上訴人持有之槍
械、子彈未曾犯案使用，販賣毒品亦僅四次，每次毒品交易之數
量、金額甚低，並非不顧國民健康及社會治安，而藉販賣毒品牟
取暴利，犯罪所生危害尚非重大，行為之危險性及違反義務之程
度遠低於其他共同被告，原判決竟未依刑法第五十九條規定酌量
減輕其刑，自屬違背法令等語。
惟查：原判決綜合全案卷證資料，本於事實審法院採證認事之職
權，認定上訴人有其事實欄一所載，未經許可持有可發射子彈具
有殺傷力之改造槍枝一支、試用槍管一支、具有殺傷力之非制式
子彈三顆（其中一顆其試射耗盡，僅存彈殼）；及事實欄二所示
與綽號「阿茂」（真實姓名、年籍不詳）之成年男子共同販賣第
二級毒品甲基安非他命予吳朝村一次（詳如其附表一編號２所示
），另單獨販賣甲基安非他命予梁宏銘及綽號「胖仔」之成年男
子一次、吳朝村一次、梁銀文及梁思偉一次（詳如其附表一編號
１、３、４所示）等犯行。因而維持第一審依想像競合犯從一重
論處上訴人未經許可，持有可發射子彈具有殺傷力之改造槍枝（
處有期徒刑三年四月，併科罰金新台幣八萬元），及販賣第二級
毒品四罪（其中附表一編號２部分係與「阿茂」共同販賣，均依
毒品危害防制條例第十七條第二項減輕其刑後，分別處有期徒刑
三年十月、三年八月、三年七月、三年九月，與上開持有改造槍
枝罪合併應執行有期徒刑九年六月，併科罰金新台幣八萬元）罪
刑之判決，駁回上訴人在第二審之上訴。已依據卷內資料，說明
：上揭事實，業據上訴人於偵、審中自白不諱，其持有槍枝、子
彈部分，並有扣案之改造槍枝、槍管、子彈，及內政部警政署刑
事警察局之鑑定書可憑；其販賣甲基安非他命部分，亦經證人梁
宏銘、吳朝村、梁銀文分別於警詢及檢察官偵查中證述綦詳，且
有通訊監察書、通訊監察錄音及其譯文、嫌疑人指認相片等可稽
。因認上訴人之上揭犯行均應堪認定，已詳敘其所憑之證據及認
定之理由。上訴意旨對於原判決所為前揭論斷，並未依據卷內資
料，具體指摘有何違背法令之情形。且查：刑法第五十九條之酌
量減輕其刑，必於犯罪之情狀，在客觀上足以引起一般人之同情
，認為即予宣告法定最低度刑，猶嫌過重者，始有其適用。被告
犯罪之情狀是否顯可憫恕，而得適用刑法第五十九條規定酌量減
輕其刑，係事實審法院之職權，除其裁量權之行使，明顯違反比
例原則外，不得任意指為違法。本件原判決以上訴人對上揭犯行
坦承不諱，且其因己身患有毒癮，方為本件販毒之行為，然此係
屬量刑時應審酌之犯後態度及犯罪動機，第一審判決量刑時已依
刑法第五十七條規定予以審酌，而上訴人明知毒品危害社會治安
甚鉅，竟一再販賣，另其持有具有殺傷力之改造槍枝及子彈，危
險性亦甚高，是其犯罪情狀，顯無何可憫恕之處，況第一審判決
對上訴人所量處之刑及所定之應執行刑，已屬從輕，並無過苛或
顯不相當情事，自不宜適用刑法第五十九條規定，酌量減輕其刑
，已於判決理由內詳為說明。此為事實審法院合法之職權行使，
不容任意指為違法，而執為上訴第三審之理由。其上訴不合法律
上之程式，應予駁回。
據上論結，應依刑事訴訟法第三百九十五條前段，判決如主文。
中    華    民    國  一○○  年   十二   月    八    日
                      最高法院刑事第十二庭
                          審判長法官  陳  世  雄  
                                法官  張  祺  祥  
                                法官  宋      祺  
                                法官  惠  光  霞  
                                法官  周  盈  文  
本件正本證明與原本無異
                                      書  記  官  
中    華    民    國  一○○  年   十二   月   十二   日
                                                      Ｅ